行　政　法　院　裁　定　　　　　　　　　　　　　　八十八年度裁字第九六五號
　　再 審原 告　上廣建設股份有限公司
　　代　表　人　甲○○
　　再 審被 告　財政部臺灣省北區國稅局
右當事人間因稅捐稽徵法事件，再審原告對本院中華民國八十七年十一月六日八十七
年度判字第二二三九號判決提起再審之訴。本院裁定如左︰
　　主　文
再審之訴駁回。
　　理　由
按對於確定判決提起再審之訴，依行政訴訟法第三十三條準用民事訴訟法第五百零一
條第一項第四款之規定，必須表明「再審理由及關於再審理由並遵守不變期間之證據
」。所謂表明再審理由，必須於再審訴狀內指明確定判決有如何合於行政訴訟法第二
十八條所定再審事由之具體情事始為相當，倘僅泛言有再審事由而無具體情事者，仍
難謂已合法表明再審事由，提起再審之訴，即屬不合法。又再審案件經再審判決後，
當事人不得仍以同一事實理由，對原判決提起再審之訴，本院四十三年裁字第十二號
、四十四年裁字第二七號著有判例。本件再審原告對本院八十七年度判字第二二三九
號再審判決提起再審之訴，主張：本件原處分認定之事實為再審原告於八十一年一至
十一月間，將花蓮市房屋興建工程發包與良基營造工程有限公司（以下簡稱良基公司
），為取得非實際交易對象之統一發票三張，處以百分之五罰鍰，為行為罰，非漏稅
罰。依據財政部八十七年八月十九日台財稅第八七一九六○四四五號函釋：「查獲未
依規定開立發票予實際買受人，違反稅捐稽徵法第四十四條未依規定給予他人憑證部
分，其處罰期間為五年。」本件八十一年度已逾五年之處罰期限，其處罰之時效既已
完成，則本件不得處罰。又本院歷次判決對於舉證責任之分擔暨再審被告所指稱之法
院判決均為與再審原告無涉，再審被告未提出與再審原告有關之刑事判決，自屬違背
證據法則，各該判決即屬無事實之存在而採證，亦為違背法令等語。經查再審原告僅
泛指本件於八十一年度取得之憑證，已逾五年之處罰期限，主張其處罰之時效已完成
，然未表明再審被告為本件裁罰處分之時間（即八十四年四月十三日為原查之裁罰處
分時）及其係如何計算已逾處罰期間之依據，自難謂已合法表明再審事由。又再審原
告於本院前次之再審判決，已指陳再審原告已表明確將建築工程發包與良基公司，於
本件工程並無其他公司，則再審被告理應舉證第三公司之存在，及舉出認定良基公司
確有借牌之起訴書或判決書內容，乃原判決未見再審被告之舉證，缺乏直接證據即處
罰再審原告，自非公平等語，業據上開判決詳予審酌，予以駁回，再審原告復以同一
事實理由主張再審被告應提出與再審原告有關之刑事判決採證始屬合法為由提起再審
，依前揭判例意旨，自非合法。綜上所述，本件再審原告起訴理由，難認合法，應予
駁回。
據上論結，本件再審之訴為不合法，爰依行政訴訟法第三十三條、民事訴訟法第五百
零二條第一項，裁定如主文。
中    華    民    國     八十八      年     十一     月     二十六      日
                    行 政 法 院 第 五 庭
                                審 判 長 評  事      廖  政  雄
                                         評  事      趙  永  康
                                         評  事      沈  水  元
                                         評  事      林  清  祥
                                         評  事      姜  仁  脩
右  正  本  證  明  與  原  本  無  異
                                         法院書記官  葛  雅  慎
中    華    民    國     八十八      年     十一     月     二十六      日
